---
title: "Isocronas_CDPCII"
author: "Sixto Cristiani"
date: "2022-11-25"
output: html_document
---



```{r}
library("tidyverse")
library("ggplot2")
library("sf")
library("osmdata")
library("rmarkdown")
library("lubridate")
library("ggmap") 
library("mapview")
library("hrbrthemes")
library("RColorBrewer")
library("leaflet")
library("osmextract")
library("forcats")
library("osrm")
library("hereR")

```




```{r}
Nordelta = data.frame(-58.6814666,-34.4000434)

colnames(Nordelta) <- c('lon','lat')

Nordelta =  st_as_sf(x = Nordelta, coords = c("lon", "lat"),  crs = 4326)
```



```{r}
Recoleta =  data.frame(-58.3914178,-34.5911356)

colnames(Recoleta) <- c('lon','lat')

Recoleta =  st_as_sf(x = Recoleta, coords = c("lon", "lat"),  crs = 4326)
```


```{r}
mapview(Recoleta) + mapview(Nordelta)
```

```{r}
Nordelta_Isocrona = osrmIsochrone(loc = Nordelta, seq(from = 0, to = 20, seq = 5),  osrm.profile = "foot")

```

```{r}
Recoleta_Isocrona = osrmIsochrone(loc = Recoleta, seq(from = 0, to = 20, seq = 5),  osrm.profile = "foot")

```


```{r}

mapview(Nordelta, color = "red") + mapview(Recoleta_Isocrona, zcol = "center") + mapview(Nordelta_Isocrona,zcol = "center") + mapview(Recoleta, color = "red")
```


```{r}
st_area(Nordelta_Isocrona)
```

```{r}
st_area(Recoleta_Isocrona)
```
Nos quedamos con el más grande de cada dataset.


```{r}
Nordelta_Isocrona_top = osrmIsochrone(loc = Nordelta, seq(from = 0, to = 20),  osrm.profile = "foot")

```

```{r}
Recoleta_Isocrona_top = osrmIsochrone(loc = Recoleta, seq(from = 0, to = 20),  osrm.profile = "foot")

```


```{r}

mapview(Nordelta, color = "red") + mapview(Recoleta_Isocrona_top) + mapview(Nordelta_Isocrona_top) + mapview(Recoleta, color = "red")
```
```{r}
mapview(Recoleta_Isocrona_top, zcol = "center")
```


```{r}
mapview(Nordelta_Isocrona_top, zcol = "center")
```


```{r}
st_area(Nordelta_Isocrona_top)
```

```{r}

st_area(Recoleta_Isocrona_top)
```

```{r}
st_area(Nordelta_Isocrona_top) / st_area(Recoleta_Isocrona_top)

```


```{r}
Nordelta_Isocrona_top_auto = osrmIsochrone(loc = Nordelta, seq(from = 0, to = 15),  osrm.profile = "car")

```

```{r}
Recoleta_Isocrona_top_auto = osrmIsochrone(loc = Recoleta, seq(from = 0, to = 15),  osrm.profile = "car")

```




```{r}
mapview(Nordelta, color = "red") + mapview(Nordelta_Isocrona_top_auto, zcol = "center") 
```


```{r}
mapview(Recoleta_Isocrona_top_auto,zcol = "center") + mapview(Recoleta, color = "red")
```

```{r}
st_area(Nordelta_Isocrona_top_auto) / st_area(Recoleta_Isocrona_top_auto)

```


Ahora que ya jugamos un poco con los mapas y las isocronas vamos a ver como varía el acceso a diferentes bienes y servicios según el barrio de CABA. 


Vamos a trabajar con la infraestructura universitaria y los barrios


```{r}
barrios <- st_read('https://bitsandbricks.github.io/data/CABA_barrios.geojson')

```
Cambiamos el nombre de villa lugano

```{r}
barrios$BARRIO[barrios$BARRIO == "VILLA LUGANO"] <- 'Villa Lugano'
barrios$BARRIO[barrios$BARRIO == "RECOLETA"] <- 'Recoleta'

```


Calculamos los centroides de los barrios

```{r}
barrios_centroides = st_centroid(barrios)
```
Descomprimimos la geometría

```{r}
barrios_centroides <- barrios_centroides %>%
mutate(lat = unlist(map(barrios_centroides$geometry,1)),
long = unlist(map(barrios_centroides$geometry,2)))
```

```{r}
Lugano = filter(barrios_centroides, BARRIO == "Villa Lugano")
```


```{r}
Recoleta = filter(barrios_centroides, BARRIO == "Recoleta")
```

Universidades

```{r}
Universidades = read.csv("https://cdn.buenosaires.gob.ar/datosabiertos/datasets/ministerio-de-educacion/universidades/universidades.csv")

```


```{r}
colnames(Universidades)[16] <- "BARRIO"

```



```{r}
uba = filter(Universidades, universida =="Universidad de Buenos Aires")
```

```{r}
ruteo_universidades <- function(o_nombre, o_x, o_y, d_nombre, d_x, d_y) {
  ruta <- osrmRoute(src = c(o_nombre, o_x, o_y),
                    dst = c(d_nombre, d_x, d_y), 
                    returnclass = "sf",
                    overview = "full")
  
  cbind(ORIGEN = o_nombre, DESTINO = d_nombre, ruta)
}
```



```{r}
Recoleta_Uba = mutate(uba, Origen ="Recoleta", lon.y = -58.39522 , lat.y = -34.58624
)
```

```{r}
Recoleta_Uba = Recoleta_Uba %>% select(Origen, lon.y, lat.y, unidad_aca, long, lat)
```

```{r}
ruteo_universidad = ruteo_universidades(Recoleta_Uba$Origen,Recoleta_Uba$lon.y,Recoleta_Uba$lat.y,Recoleta_Uba$unidad_aca,Recoleta_Uba$long,Recoleta_Uba$lat)
```
```{r}
ruteo_Recoleta <- list(Recoleta_Uba$Origen, Recoleta_Uba$lon.y,Recoleta_Uba$lat.y,
                   Recoleta_Uba$unidad_aca, Recoleta_Uba$long,Recoleta_Uba$lat)
```


```{r}
ruteo_Recoleta_1 <- pmap(ruteo_Recoleta, ruteo_universidad) %>% 
  reduce(rbind)
```



```{r}
ruta = osrmRoute(src = c(Recoleta_Uba$Origen, Recoleta_Uba$lon.y, Recoleta_Uba$lat.y),
                 dst = c(Recoleta_Uba$unidad_aca, Recoleta_Uba$long, Recoleta_Uba$lat), 
                    returnclass = "sf",
                    overview = "full")
```


































